# 求助：同一控制下吸收合并报表编制及期初报表调整问题

提问人：Lichman 时间：2022-01-18 11:39:00
A公司与B公司都是甲集团下的控股子公司， 2021 年 11 月甲集团以增资的方式将B公司注入A公司，A公司对B公司进行了吸收合并。那么在编制A公司 2021 年度财务报表时，是否需要将B公司当年损益合并计算，报表期初数是否需要追溯调整？还望解惑，非常感谢！

回答人：chenyiwei
因为A公司为单体公司，仅出具单体报表，故A公司报表中无需因该同一控制下吸收合并事项追溯重述前期比较数据。
《企业会计准则讲解（ 2010 ）》P328：同一控制下的吸收合并中，合并方在合并当期期末比较报表的编制应区别不同的情况，如果合并方在合并当期期末，仅需要编制个别财务报表、不需要编制合并财务报表的，合并方在编制前期比较报表时，无须对以前期间已经编制的比较报表进行调整；如果合并方在合并当期期末需要编制合并财务报表的，在编制前期比较合并财务报表时，应将吸收合并取得的被合并方前期有关财务状况、经营成果及现金流量等并入合并方前期合并财务报表。前期比较报表的具体编制原则比照同一控制下控股合并比较报表的编制。